【裁判字號】    95,訴,774
【裁判日期】    950828
【裁判案由】    毒品危害防制條例
【裁判全文】
臺灣彰化地方法院刑事判決               95年度訴字第774號
公  訴  人  臺灣彰化地方法院檢察署檢察官
被      告  甲○○
                      號
上列被告因毒品危害防制條例案件，經檢察官提起公訴（95年度
毒偵字第1580號），本院依簡式審判程序判決如下：
    主  文
甲○○施用第二級毒品，累犯，處有期徒刑拾壹月；扣案之第二
級毒品甲基安非他命壹包（毛重零點貳公克）沒收銷燬。
  犯罪事實及理由
一、本件犯罪事實除補充及更正如下外，其餘均與檢察官起訴書
    之記載相同，茲引用之（如附件）：
    (一)被告因施用毒品案件，經送強制戒治，係於民國90年9
        月21日執行完畢（起訴書誤植為90年9月22日執行完畢
        ）。
    (二)被告係於95年4月9日，在彰化縣彰化市○○里○○路30
        1巷12弄5號住處，將第二級毒品甲基安非他命置入吸食
        器內，以火燒烤吸其煙霧之方式，施用甲基安非他命1
        次（施用第一級毒品部分業據公訴人具狀撤回）。
二、本件證據除補充被告於本院審理時之自白外，其餘亦均與檢
    察官起訴書之記載相同，茲引用之（如上附件）。
三、公訴人雖認被告係基於概括犯意，另於95年2月間某日，有
    施用第二級毒品甲基安他命1次之犯行。惟據被告於審理時
    否認有此情事，且本案其餘尿液檢驗報告及扣案之毒品等積
    極證據，均僅足認定被告於95年4月11日為警查獲前之4日內
    有施用甲基安非他命之犯行，無從據以認定被告於查獲前2
    月即有施用第二級毒品甲基安非他命之事實，此外，復查無
    其他積極證據足認被告確有此部分犯行，應認不能證明被告
    犯罪，因公訴人認此部分與原起訴論罪部分，有連續犯之裁
    判上一罪關係，故不另為無罪之諭知，附此敘明。
四、被告行為後，刑法於94年2月2日修正公布，並於95年7月1
    日施行，關於本案應適用之新、舊法，茲論述如下：
（一）刑法第2條第1項規定，係規範行為後法律變更所生新舊法
      律比較適用之準據法，於95年7月1日刑法施行後，應適用
      刑法第2條第1項之規定，為「從舊從輕」之比較（最高法
      院95年5月23日第8次刑事庭會議決議第1點第1項參照）。
（二）依刑法第2條第1項規定為新舊刑法比較時，應就罪刑有關
      之共犯、未遂犯、連續犯、想像競合犯、牽連犯以及累犯
      加重、自首減輕、暨其他法定加減原因、與加減例等一切
      情形，綜其全部之結果，而為比較，再適用有利於行為人
      之法律處斷，而不得一部割裂分別適用不同之新舊法（最
      高法院24年上字第4634號判例意旨、95年第8次刑事庭會
      議決議參照）。
（三）依上原則，經比較新、舊法如附表後，因裁判時之新法並
      未較有利於被告，依刑法第2條第1項前段規定，本案自應
      適用被告行為時之法律即修正前刑法第47條之規定。
五、量刑理由：
    被告已有多次違反麻醉藥品管理條例及毒品危害防制條例前
    科，且甫因施用第二級毒品案件，為法院判處有期徒刑9月
    確定，於94年7月10日執行完畢（構成本案之累犯）等情，
    有臺灣高等法院被告前案紀錄表可證。詎前案執行完畢後未
    久，被告即於95年4月間，再為本案犯行，足見原先之刑度
    並未有效遏止被告再犯，是應給予被告較長之刑期以資矯治
    其惡習，再審酌被告犯罪之動機、方法、手段、所生危害，
    暨犯後到庭坦承犯行等一切情狀，量處如主文所示之刑。
六、至臺灣彰化地方法院檢察署95年度毒偵字第3251號併辦意旨
    雖認被告於95年7月19日中午12時許施用甲基安非他命1次之
    犯行，與上揭公訴人起訴經本院論罪之施用甲基安非他命犯
    行，為包括一罪關係，因而移送本院併案審理。惟被告供稱
    其僅於95年4月9日施用1次，之後即未再施用甲基安非他命
    ，迨95年7月19日才再施用甲基安非他命1次等語（參本院審
    判筆錄第4頁），茲無積極證據足認被告於上開95年4月9日
    後，迄95年7月19日前仍有施用甲基安非他命之行為，是難
    認被告已施用甲基安非他命成癮，具有反覆施用之必然性，
    是檢察官併案所指被告於95年7月19日施用甲基安非他命之
    犯行，要難認與上開論罪科刑之犯行有何實質上或裁判上一
    罪關係，本院依法即無從逕予併案審理，應退由原移送併案
    機關另為適法之處理，附此敘明。
七、應適用之法條：
    (一)刑事訴訟法第273 條之1 第1 項，第299 條第1 項前段
        、第310 條之2 、第454 條第2 項。
    (二)毒品危害防制條例第10條第2項、第18條第1項前段。
    (三)刑法第2條第1項前段、第11條前段、（修正前）第47條
        。
八、(一)按本判決係依刑事訴訟法第310條之2、第454條第2項製
        作，依法僅需記載當事人欄、主文、犯罪事實、證據名
        稱、應適用之法條及得於10日內上訴之旨，並得以簡略
        方式為之；如認定之犯罪事實、證據及應適用之法條，
        與檢察官聲請簡易判決處刑書或起訴書之記載相同者，
        得引用之。
    (二)又上揭所指應記載之「犯罪事實」，揆諸同法第308條
        後段原關於有罪之判決書應記載「事實」之規定，已修
        正為應記載「犯罪事實」，核其修正之立法理由，即指
        明「犯罪事實」，係指符合犯罪構成要件之具體社會事
        實。是以構成犯罪事實以外之其他適用法律事實，例如
        刑罰加重（含累犯在內)或減輕事由等，自可無須在「
        犯罪事實」欄中記載（法院辦理刑事訴訟案件應行注意
        事項第14 4點參照），惟仍應於主文中予以表明，並於
        應適用之法條欄予以引用。
九、如不服本件判決，得自收受送達之日起10日內，向本院提起
    上訴。
本案經檢察官高如應到庭執行職務。
中    華    民    國    95    年    8     月    28    日
                  刑事第二庭    法  官  周淡怡
以上正本證明與原本無異。
如不服本判決，應於判決送達後十日內向本院提出上訴狀 (須附
繕本 )。
中    華    民    國    95    年    8     月    29    日
                                書記官  劉玫金
附表：
┌──┬────┬──────────────────────────┐
│編號│項   目 │比較、說明                                          │
├──┼────┼──────────────────────────┤
│ 1  │累  犯  │被告不論依修正前之刑法第47條，或修正後之刑法第47條第│
│    │        │1 項之規定，均構成累犯，比較新、舊法結果，對被告並無│
│    │        │有利或不利之情形。                                  │
├──┴────┴──────────────────────────┤
│經比較新、舊法之結果，新法既未較有利於被告，依上開揭櫫之「從舊從輕」│
│」之比較原則，自應依刑法第2條第1項前段規定，從舊適用被告行為前刑法第│
│47條之規定。                                                        │
└──────────────────────────────────┘
附錄論罪科刑法條全文
毒品危害防制條例第10條
施用第一級毒品者，處6月以上5年以下有期徒刑。
施用第二級毒品者，處3年以下有期徒刑。


司法院資訊處製作；財團法人民間司法改革基金會備份。
